【裁判字號】    98,交聲,225
【裁判日期】    980330
【裁判案由】    違反道路交通管理處罰條例聲明異議
【裁判全文】
臺灣士林地方法院交通事件裁定         98年度交聲字第225號
原處分機關  交通部公路總局臺北區監理所基隆監理站
異議人即
受處分人    乙○○
上列異議人即受處分人因違反道路交通管理處罰條例案件，對於
交通部公路總局臺北區監理所基隆監理站98年2 月6 日所為之處
分（原處分案號：基監字第裁42-C00000000號）聲明異議，本院
裁定如下：
    主  文
異議駁回。
    理  由
一、按汽車駕駛人，駕駛汽車拒絕接受酒精濃度測試之檢定者，
    處新臺幣（下同）60,000元罰鍰，並當場移置保管該汽車及
    吊銷該駕駛執照；又汽車駕駛人，曾依第35條第4 項前段之
    規定吊銷駕駛執照者，3 年內不得考領駕駛執照，道路交通
    管理處罰條例第35條第4 項前段、第67條第2 項分別定有明
    文。
二、原處分意旨略以：受處分人乙○○騎乘車牌號碼HEI-077 號
    重型機車，於民國97年11月27日22時34分許，在臺北縣汐止
    市○○○路秀峰中學前，經臺北縣政府警察局汐止分局舉發
    「拒絕接受酒精濃度測試之檢定」違規，依道路交通管理處
    罰條例第35條第4 項規定，處罰鍰60,000元整，吊銷駕駛執
    照，並依同條例第67條第2 項3 年內禁考等語。
三、異議意旨略以：異議人即受處分人乙○○當時因腳部痛風於
    臨檢前50公尺遠下車休息，員警竟前來將伊拖行要求酒測，
    伊請員警等一會再測，員警就開單舉發拒絕酒測等語。
四、經查：
（一）異議人即受處分人乙○○騎乘車牌號碼HEI-077 號重型機
      車，於民國97年11月27日22時34分許，在臺北縣汐止市○
      ○○路秀峰中學前，經臺北縣政府警察局汐止分局舉發「
      拒絕接受酒精濃度測試之檢定」，有臺北縣政府警察局97
      年11月27日北縣警交字第C00000000 號舉發違反道路交通
      管理事件通知單、酒測單各1 紙附卷可稽，此部份事實堪
      以認定。
（二）異議人即受處分人乙○○復到庭辯稱：伊當天沒喝酒云云
      。證人即舉發本件違規之台北縣政府警察局汐止分局汐止
      派出所警員甲○到庭結證稱：「（問：當日如何取締？）
      當日執行取締酒駕勤務，當時我在執行路檢，另一同仁黃
      柏誠（汐止派出所）騎乘機車在警車附近看是否有人看到
      警察就掉頭，黃柏誠看到受處分人可疑，呼叫無線電請我
      們過去，我走過去時，受處分人停在路邊坐在地上，我過
      去就聞到受處分人身上的酒味，我要求受處分人進行酒測
      ，受處分人說他腳痛，因為受處分人一直坐在路旁，就請
      他移位到路旁人行道的階梯進行酒測（距離不到1 公尺）
      ，但是受處分人都以腳痛要我們等一下，但是我們在那邊
      錄影（影帶有隨卷移送）至少有5 到10分鐘，但是受處分
      人還是拒絕酒測，我們至少詢問受處分人3 次以上，問他
      是否願意接受酒測，但是受處分人都以腳痛為由拒絕，所
      以我才開單。」、「（問：你說現場有錄影？）有，受處
      分人申訴後我有附上錄影碟片給交裁所，警局還有沒有我
      要查，若有，庭後補陳到院。」等語明確（參見本院98年
      3 月18日訊問筆錄）。本件異議人亦自承其確有於上開時
      間，騎乘上開車輛行經該系爭路段，警方有要求進行酒測
      ，伊則以腳痛為由，要求等一下，核與證人即本件舉發警
      員甲○所證述之情節大致相符。再本件舉發警員於執行勤
      務時，適時發現異議人，並立即上前攔停舉發，其與異議
      人素不相識，復無怨隙，應無故意設詞誣陷異議人而甘冒
      偽證罪責之必要，況異議人復未提出其他積極證據足資推
      翻前項舉發認定之事實。且異議人當時縱使腳痛，亦與進
      行酒測不生影響，是異議人確有拒絕酒精濃度測試，異議
      人前開異議所辯，尚不足採。
五、綜上所述，異議人騎乘HEI-077 號重型機車，於上揭時地，
    經臺北縣政府警察局汐止分局員警，攔停舉發「拒絕接受酒
    精濃度測試之檢定」之違規，原處分機關依道路交通管理處
    罰條例第35條第4 項前段及同條例第67條第2 項之規定，裁
    處罰鍰60,000元並吊銷駕駛執照，3 年內不得考領駕駛執照
    ，核無違誤，本件異議為無理由，應予駁回。
六、據上論斷，應依道路交通案件處理辦法第19條，裁定如主文
    。
中    華    民    國    98    年    3     月    30    日
                  交通法庭法  官  賴邦元
以上正本證明與原本無異。
如不服本裁定應於送達後5日內向本院提出抗告狀。
                          書記官  游育慈
中    華    民    國    98    年    3     月    30    日


司法院資訊處製作；財團法人民間司法改革基金會備份。
